【裁判字號】    98,訴,438
【裁判日期】    990318
【裁判案由】    違章建築
【裁判全文】
臺中高等行政法院裁定
                                       98年度訴字第438號
原      告  甲○○
訴訟代理人  王叔榮  律師
            魏其村  律師
被      告  臺中市政府
代  表  人  乙○○
訴訟代理人  丙○○
上列當事人間因違章建築事件，原告不服內政部中華民國98年9
月23日台內訴字第0980143705號訴願決定（案號：0000000000）
，提起行政訴訟。本院裁定如下︰
    主  文
原告之訴駁回。
訴訟費用由原告負擔。
    理  由
一、按「訴願之提起，應自行政處分達到或公告期滿之次日起30
    日內為之。」、「訴願事件有左列各款情形之一者，應為不
    受理之決定：一、‧‧‧二、提起訴願逾法定期間‧‧‧者
    。」為訴願法第14條第1項及第77條第2款所明定。故訴願逾
    越法定不變期間，行政處分即告確定，當事人對於已確定之
    行政處分提起撤銷訴訟，即屬不備其他要件，行政法院應以
    裁定駁回之，此觀諸行政訴訟法第4條第1項及第107條第1項
    第10款後段之規定自明。
二、本件原告所有坐落於臺中市○區○○里○○街66巷13號4樓
    樓頂建築物（以下簡稱系爭建物），經臺中市西區區公所於
    民國（下同）98年5月15日以公所社字第09800 08182 號違
    章建築查報單向被告查報，經被告派員實地勘查結果，認定
    系爭建物係屬臺中市87年10月1日以後未經申請建造許可擅
    自增建之實質違章建築，且不得補辦建築執照，已違反建築
    法第25條規定，乃以98年5月26日府都管字第0980126804號
    違章建築拆除通知單通知原告應執行拆除，並於98年6月3日
    寄存於原告戶籍地之臺北青田郵局，有被告送達證書影本附
    原處分卷第61頁可稽，依法務部93年4月13日法律字第09300
    14628號書函意旨，送達以寄存之日視為收受送達日期，而
    發生送達效力（司法院釋字第667號解釋亦同此旨），又原
    告設址於臺北市，依訴願法第16條規定應扣除在途期間4日
    ，核計其提起訴願之30日不變期間，係自98年6月4日起算，
    至98年7月7日（星期二）屆滿，而原告遲至98年7月8日始繕
    具訴願書經由被告都市發展處向內政部提起訴願，有被告都
    市發展處總收文章可按，亦為兩造所不爭執，本件原告提起
    訴願，既已逾訴願法第14條第1項所定期限，行政處分即告
    確定，原告對於已確定之行政處分提起撤銷訴訟，即屬不備
    其他要件，依行政訴訟法第4條第1項及第107條第1項第10款
    後段之規定，應裁定駁回。訴願機關原應依訴願法第77條第
    2款規定於程序上不受理之決定，惟以實體上無理由駁回訴
    願，雖理由有所不同，惟結果並無二致。從而，原告提起本
    件行政訴訟，不備其他要件，其訴為不合法，且無從命其補
    正，爰以裁定駁回之。本件既從程序駁回，兩造其餘實體上
    理由，自無庸審酌，併此敘明。
三、依行政訴訟法第107條第1項第10款、第104條、民事訴訟法
    第95條、第78條，裁定如主文。
中    華    民    國    99    年    3    月    18    日
                臺中高等行政法院第三庭
                          審判長法  官  莊  金  昌
                                法  官  許  武  峰
                                法  官  林  金  本
以上正本證明與原本無異。
如不服本裁定，應於裁定送達後10日內以書狀敘明理由，經本院
向最高行政法院提起抗告（須依對造人數附具繕本）。
中    華    民    國    99    年    3    月    18    日
                                書記官  林  昱  妏


司法院資訊處製作；財團法人民間司法改革基金會備份。
